【裁判字號】    97,交簡上,80
【裁判日期】    970827
【裁判案由】    公共危險
【裁判全文】
臺灣臺北地方法院刑事判決            97年度交簡上字第80號
上  訴  人
即  被  告  甲○○
                    應受送達處.
上列被告因公共危險案件，不服本院97年度北交簡字第722 號，
中華民國97年4 月30日第一審刑事簡易判決（檢察官聲請簡易判
決處刑案號：臺灣臺北地方法院檢察署97年度偵字第6117號），
提起上訴，本院管轄之第二審合議庭判決如下：
    主  文
原判決撤銷。
甲○○服用酒類，不能安全駕駛動力交通工具而駕駛，累犯，科
罰金新臺幣肆萬伍仟元，如易服勞役，以新臺幣壹仟元折算壹日
。
    事  實
一甲○○前於民國89年間因施用毒品案件，經臺灣雲林地方法院
  以90年度易字第69號判決判處有期徒刑1 年，93年10月31日執
  行完畢，次日出監。又於97年2 月17日上午12點左右，在臺北
  市○○街85號小吃店內飲用3 杯蔘茸酒後，已有反應較慢、話
  多，而不能安全駕駛動力交通工具之程度，仍於同日下午騎乘
  車牌號碼CYX-287 號重型機車行駛於道路。嗣於同日下午4 點
  多行經臺北市○○路○ 段144 巷時，因蛇行行駛於人行道，為
  警當場測得其吐氣所含之酒精成分每公升達0.56毫克，始悉上
  情。
二案經臺北市政府警察局信義分局（下稱信義分局）報請臺灣臺
  北地方法院檢察署檢察官偵查起訴。
    理  由
一程序事項：被告以外之人於審判外之言詞或書面陳述，除法律
  有規定者外，不得作為證據，刑事訴訟法第159 條第1 項固有
  明文；惟被告以外之人於審判外之陳述，雖不符同法第159 條
  之1 至之4 規定，而經當事人於審判程序同意作為證據，法院
  審酌該言詞陳述或書面陳述作成時之情況，認為適當者，亦得
  為證據。又當事人、代理人或辯護人於法院調查證據時，知有
  第159 條第1 項不得為證據之情形，而未於言詞辯論終結前聲
  明異議者，視為有前項之同意，同法第159 條之5 亦定有明文
  。本件公訴人及被告林明輝於本院準備程序及審判程序中對於
  本案相關證人於偵查中之證述暨其他相關具傳聞性質之證據資
  料之證據能力，均表示沒有爭執，且迄於言詞辯論終結前亦未
  聲明異議。本院審酌本案證人之陳述及證據資料作成時之情況
  ，核無違法取證或其他瑕疵，認為以之作為證據為適當，前述
  證人於審判外之陳述及相關證據資料，自得做為證據。
二認定事實所憑之證據及理由：被告甲○○雖坦承於前述時間、
  地點飲酒後駕駛前述機車之行為，但辯稱：酒測器有問題，其
  飲酒後有休息，酒測值應該沒有這麼高，且原審判太重云云。
  本院認為：證人即信義分局交通隊警員乙○○持以對被告施測
  之呼氣酒精測試器（編號：075519）於97年1 月22日甫經經濟
  部標準檢驗局檢定合格，有效期限為1 年等情，有該局同日出
  具之MO-0000000號呼氣酒精測試器合格證書（本院卷第59頁）
  在卷可憑，自難認為該測試器有何不能正常運作之情，首先敘
  明。其次，依證人乙○○對被告酒後反應實施觀察後製作之生
  理平衡檢測表所示，被告於直線行走10公尺、一腳離地15公分
  並停止30秒、兩臂平伸觸摸鼻尖、閉眼數數、同心圓檢測等項
  目之檢測結果雖屬正常。然而，依被告於「同心圓檢測」所繪
  製之圓圈筆跡觀之，係斷續完成，並非平順，且被告為警當場
  測得其吐氣所含之酒精成分每公升達0.56毫克之情，亦有酒精
  濃度測試表可證，已難謂對被告駕車之反應能力毫無影響，參
  以證人乙○○於本院審理時結證稱：其當天在臺北市○○路○
  段144 巷口執勤，因為該處交通流量很大，所以奉令執行交通
  疏導及取締車輛違規，其從很遠就看見被告騎乘機車行駛於人
  行道（北向南），騎的很快，不是很穩，有點蛇行，遂予攔停
  ，告知該行為違規。與被告交談時，發現被告講話時有酒味，
  話很多，問被告有無喝酒，被告說有喝一點，是昨天喝的，能
  不能不要做酒測，其告稱仍須作酒測，遂請求分隊拿酒測器來
  支援，向他解釋後，情緒很激動，顧左右而言他，一直說開輕
  一點、不要做酒測等（本院卷第75頁至同頁反面）等語亦可知
  ，被告於前述時、地騎乘機車時，不僅快速行駛於人行道，且
  已出現蛇行之不穩定駕駛行為，甚至對於路旁執行勤務之警員
  視而不見，及至證人甲○○上前攔停時，仍有多話、顧左右而
  言他之反應，應已達不能安全駕駛之程度。綜上所述，本件證
  據明確，已可認定被告有事實欄所載之犯行，應依法論科。
三論罪科刑之依據：核被告所為，係犯刑法第185 條之3 服用酒
  類，不能安全駕駛動力交通工具而駕駛罪，被告曾有如事實欄
  所述之犯罪科刑執行完畢情形，有臺灣高等法院被告前案紀錄
  表1 份可參，其受有期徒刑執行完畢後，於5 年內再因故意犯
  有期徒刑以上之本罪，為累犯，依法加重其刑。原審判決對被
  告論罪科刑固非無見，惟科刑時應以行為人之責任為基礎，並
  審酌一切情狀，尤應注意下列事項，為科刑輕重之標準：一、
  犯罪之動機、目的。二、犯罪時所受之刺激。三、犯罪之手段
  。四、犯罪行為人之生活狀況。五、犯罪行為人之品行。六、
  犯罪行為人之智識程度。七、犯罪行為人與被害人之關係。八
  、犯罪行為人違反義務之程度。九、犯罪所生之危險或損害。
  十、犯罪後之態度。科罰金時，除依前條規定外，並應審酌犯
  罪行為人之資力及犯罪所得之利益，刑法第57條、第58條分別
  定有明文，故量刑時自應針對個案就前述事項予以審酌，而非
  依據統一標準論科。又刑法第185條之3之立法目的在於促行為
  人勿再酒後駕車，使自己及他人之生命身體健康有受侵害之虞
  ，並非在使行為人身陷絕境，本件被告雖構成累犯，但其前無
  酒後駕車之紀錄，本次測得之吐氣所含酒精成分每公升0.56
  毫克，亦非極高，及其經濟並非寬裕，本院對之科以主文所示
  刑責，應已足以促其警惕，原審逕予量處罰金新臺幣9萬3000
  元，顯屬過高，被告此部份上訴意旨為有理由，應由本院將原
  審判決撤銷改判。本院審酌被告前無酒後駕車之紀錄，除於臺
  北市○○街85號小吃店工作，支領月薪外，另兼零工維生，並
  有子女待撫養等一切情狀，量處如主文所示之刑，並諭知易服
  勞役之折算標準。
四論罪科刑之依據：刑事訴訟法第455 條之1 第1 項、第3 項、
  第369 條第1 項前段、第364 條、第299 條第1 項前段，刑法
  第185 條之3 、第47條第1 項、第42條第3 項前段，刑法施行
  法第1 條之1 。
本案經檢察官侯靜雯到庭執行職務
中    華    民    國    97    年    8     月    27    日
                  刑事第十五庭  審判長法  官  廖紋妤
                                      法  官  楊台清
                                      法  官  邱蓮華
上正本證明與原本無異。
不得上訴。
                                      書記官  葉宜玲
中    華    民    國    97    年    8     月    27    日
附錄論罪科刑法條
刑法第185條之3
服用毒品、麻醉藥品、酒類及其他相類之物，不能安全駕駛動力
交通工具而駕駛者，處一年以下有期徒刑、拘役或三萬元以下罰
金。


司法院資訊處製作；財團法人民間司法改革基金會備份。
